臺灣桃園地方法院刑事判決　　　　　　　　　　　　　九十年度交易字第三號
　　公　訴　人　臺灣桃園地方法院檢察署檢察官
　　被　　　告　乙○○
右列被告因過失致死案件，經檢察官提起公訴（九十年度偵字第八○八六號），本院
判決如左：
    主  文
乙○○因過失致人於死，處有期徒刑捌月。緩刑貳年。
        事  實
一、乙○○於民國九十年三月十三日上午與友人在中壢地區喝酒，明知無照以及酒後
    吐氣所含酒精成份超過○點二五毫克以上時，均不得駕駛車輛，竟於酒後吐氣所
    含酒精成份高達○點三五毫克之酒醉清況下，仍駕駛Ｗ五─三六九八號自用小客
    車，由桃園縣中壢市往龍岡方向行駛，於當日五時許，途經桃園縣中壢市○○路
    ○段一八○號前，原應注意汽車行駛時，應注意車前狀況，且在市區道路行駛時
    ，時速不得超過四十公里，而當時天晴，有晨光，路面乾燥、無缺陷，並無不能
    注意之情事，竟疏未注意，仍貿然以時速七十公里之速度行進，適有林錫妹步行
    經過上開路段，亦疏未注意行人穿越道路應由行人穿越道穿越，而貿然由車道穿
    越，致乙○○駕駛之上開自小客車正面撞擊林錫妹，造成林錫妹顱內出血經送醫
    後，於當日上午五時五十分許因傷重不治死亡。乙○○於肇事後，於有偵查犯罪
    權限機關未發現犯罪前，主動表示為肇事人，並於警員蔡錦山據報循線前往華揚
    醫院時，向警員坦承為肇事之人，自首進而接受裁判。
二、案經乙○○自首、林錫妹之子甲○○告訴及臺灣桃園縣警察局中壢分局報告臺灣
    桃園地方法院檢察署檢察官相驗後自動檢舉偵查起訴。
    理  由
一、訊據被告乙○○對於右揭時、地，酒後、無駕駛執照，駕駛自用小客車肇事，導
    致被害人林錫妹死亡之事實直承不諱，核與證人即同行之友人丙○○於本院調查
    時結證之情節相符（參本院九十年七月十九日訊問筆錄），並有道路交通事故調
    查報告表一紙（參相驗卷第十三頁）及酒測單（參相驗卷第十四頁）、肇事後車
    輛及現場照片六張（參相驗卷第十五至十六頁）在卷可稽。又被害人林錫妹確係
    因本件交通事故不治死亡，亦經臺灣桃園地方法院檢察署檢察官督同法醫師相驗
    屬實，並製有勘驗筆錄（相驗卷第十九頁）、相驗屍體證明書（參相驗卷第二十
    頁）、驗斷書（參相驗卷第二十一至二十六頁）各一件及相驗照片五張（參相驗
    卷第三十三至三十四頁）在卷足憑。按汽車駕駛人飲酒後其吐氣所含酒精成份超
    過每公升○點二五毫克以上者，不得駕車，且汽車行駛時，駕駛人應注意車前狀
    況，並隨時採取必要之安全措施，汽車行駛於市區道路，時速不得超過四○公里
    ，道路交通安全規則第九十四條第三項、第九十三條第一項第一款、第一百十四
    條第二款分別定有明文。依當時情況天晴，有晨間光，視線良好，道路平坦無缺
    陷，又無不能注意之情事，詎其疏於注意，撞擊穿越道路之被害人林錫妹，其有
    違反前開規定之過失甚明。且被害人林錫妹確因本件車禍事故而死亡，被告之過
    失與被害人之死亡間復有相當因果關係，從而本件事證明確，被告右揭犯行堪予
    認定。又被害人林錫妹於距離行人穿越道十公尺六十六公分之處，不當穿越道路
    ，亦同有過失，附此敘明。
二、核被告所為，係犯刑法第二百七十六條第一項之過失致人於死罪。被告無駕駛執
    照，且於酒後吐氣超過○點二五毫克之情況下，仍駕駛汽車行駛於道路，因而致
    被害人林錫妹死亡，應依道路交通管理處罰條例第八十六條第一項遞加重其刑。
    又被害人林錫妹於距離行人穿越道十公尺六十六公分處，不當穿越道路，因而致
    被害人林錫妹死亡，應依同條第二項減輕其刑，再被告於偵查機關尚不知孰為犯
    人之前，主動報案，且於警員到場處理時，表示其為肇事者，業據證人即當時處
    理警員蔡錦山於本院調查時證述：「是華揚醫院的人打電話來的，叫我們去醫院
    ，看到被害人跟被告，剛到時，我還不知道是誰肇事，後來是被告主動告訴我，
    他撞到被害人。」（參本院九十年六月二十一日訊問筆錄），事後接受本院之審
    理，已符合刑法第六十二條前段自首規定之要件，應依該規定遞減輕其刑。爰審
    酌被告之過失程度、事後已與被害人家屬達成和解，並已依約賠償新臺幣一百四
    十萬元，此有和解一紙（參本院卷）附卷可稽，及其犯後坦承犯行，態度良好等
    一切情狀，量處如主文所示之刑。末查被告前未曾受有期徒刑以上刑之宣告，此
    有臺灣高等法院被告全國前案紀錄表存卷可按，其因一時疏忽，致罹刑章，且事
    後已與被害人家屬達成和解，經此次教訓，當知所警惕而無再犯之虞，本院綜核
    其上述情事，因認其所宣告之刑以暫不執行為適當，故併諭知緩刑二年，以勵自
    新。
據上論斷，應依刑事訴訟法第二百九十九條第一項前段，道路交通管理處罰條例第八
十六條第一項，刑法第二百七十六條第一項、第六十二條前段、第七十四條第一款，
罰金罰鍰提高標準條例第一條前段，判決如主文。
本案經檢察官呂寧莉到庭執行職務。
中      華      民      國    九十一    年      四      月     十六     日
                                   臺灣桃園地方法院交通法庭
           審判長法  官  王  兆  飛
                                             法  官  王  美  玲
                                             法  官  李  桂  英
右正本證明與原本無異。
如不服本判決，應於判決送達後十日內向本院提出上訴狀( 應附繕本 )，上訴於
臺灣高等法院。
                                             書記官  張  淑  芬
中      華      民      國    九十一    年      四      月     十七     日
附錄：本案論罪科刑法條全文：
刑法第二百七十六條第一項
因過失致人於死者，處二年以下有期徒刑、拘役或二千元（現已提高十倍為二萬元）
以下罰金。
